臺灣南投地方法院刑事判決
111年度金訴字第28號
公  訴  人  臺灣南投地方檢察署檢察官 
被      告  林奕辰




選任辯護人  古富祺律師
上列被告因違反洗錢防制法案件，經檢察官提起公訴（110年度
偵緝字第212號、110年度偵字第6551號、110年度偵緝字第213號
、110年度偵緝字第214號、110年度偵緝字第215號），及移送併
辦（①10年度偵字第6742號、第6781號、第6804號、②111年度偵
字第2241號、③第1763號、第2162號、④第1882號、第3313號、⑤
第3010號、第3707號；臺灣新北地方檢察署111年度偵字第27494
號），於被告為有罪之陳述後，本院合議庭裁定由受命法官依簡
式審判程序獨任審理，判決如下：
    主  文
林奕辰幫助犯洗錢防制法第十四條第一項之一般洗錢罪，處有期
徒刑陸月，併科罰金新臺幣拾萬元，罰金如易服勞役，以新臺幣
壹仟元折算壹日。
    事  實
一、林奕辰依其智識經驗，能預見提供自己之金融帳戶存摺、提
    款卡予他人使用，常與財產犯罪密切相關，可能被詐騙集團
    所利用，以遂其詐欺犯罪之目的，亦可能遭他人使用為財產
    犯罪之工具，藉以取得贓款及掩飾犯行，逃避檢警人員追緝
    ，因而幫助他人從事詐欺取財犯罪，而掩飾或隱匿詐欺取財
    犯罪所得之本質、來源、去向、所在、所有權、處分權或其
    他權益，竟仍基於幫助詐欺及幫助洗錢之不確定故意，於民
    國110年5月18日前不久某日，將其所申辦之國泰世華銀行帳
    號000-000000000000號帳戶（下稱國泰帳戶）之存摺、提款
    卡、密碼，提供給真實姓名年籍不詳之詐騙集團成員使用。
    嗣該詐欺集團成員遂基於意圖為自己不法所有之詐欺取財犯
    意，於附表所示時間，以附表所示方式詐欺如附表所示之人
    ，致各該附表所示之人陷於錯誤分別匯款至國泰帳戶（匯款
    金額、時間均詳如附表），並遭不詳之人提領。嗣因各該附
    表所示之人發現遭騙報警處理，始悉上情。
二、案經如附表所示之人訴由如附表所示分局報告臺灣南投地方
    檢察署檢察官偵查起訴及移送併辦。
    理  由
一、上開犯罪事實，業據被告林奕辰坦承不諱，且有如附件所示
    之證據資料在卷可憑，足認被告前開任意性自白與事實相符
    ，應可採信。從而，本件事證明確，被告犯行堪予認定，應
    依法論科。
二、論罪科刑
(一)按刑法上之幫助犯，係對於犯罪與正犯有共同之認識，以幫
    助之意思，對於正犯資以助力，而未參與實施犯罪之行為者
    而言。因此，如未參與實施犯罪構成要件之行為，且係出於
    幫助之意思提供助力，即屬幫助犯，而非共同正犯。本案被
    告基於幫助之犯意，提供本案存摺、提款卡及密碼給詐騙集
    團成員，助該詐欺集團施用詐術及掩飾、隱匿詐欺所得，惟
    被告僅係參與詐欺取財、洗錢犯行構成要件以外之行為，並
    無證據證明被告係以正犯之犯意參與犯罪，應認其所為係幫
    助犯而非正犯。
(二)核被告所為，係犯刑法第30條第1項前段、第339條第1項之
    幫助詐欺取財罪及刑法第30條第1項前段、洗錢防制法第14
    條第1項之幫助洗錢罪。
(三)被告以提供國泰帳戶資料之行為，幫助他人多次遂行詐欺取
    得如附表所示各被害人之財物，並同時幫助洗錢，為想像競
    合犯，應依刑法第55條規定從一重論以幫助洗錢罪。被告基
    於幫助犯意而為本案行為，其未參與詐欺取財、洗錢之構成
    要件行為，惡性明顯低於正犯，爰依刑法第30條第2項規定
    減輕其刑。被告於本院審判中自白幫助洗錢之犯行，應依洗
    錢防制法第16條第2項規定減輕其刑，並依法遞減其刑。
(四)臺灣南投地方檢察署110年度偵字第6742號、第6781號、第6
    804號（附表二部分）；臺灣南投地方檢察署111年度偵字第
    2241號（附表三部分）；臺灣南投地方檢察署111年度偵字
    第1763號、第2162號、臺灣新北地方檢察署111年度偵字第2
    7494號（附表四部分）；臺灣南投地方檢察署111年度偵字
    第1882號、第3313號（附表五部分）；臺灣南投地方檢察署
    第3010號、第3707號（附表六部分）移送併辦事實與起訴事
    實間，有想像競合犯之裁判上一罪關係及與本件如附表四編
    號1所示之犯罪事實完全相同（臺灣新北地方檢察署111年度
    偵字第27494號部分），為起訴效力所及，本院自應併予審
    理，附此說明。　　
(五)爰以行為人責任為基礎，審酌被告時值青壯、非無謀生能力
    ，竟不思以正途賺取錢財，提供本案帳戶資料予詐騙集團成
    員，助該詐騙集團向附表所示各被害人詐欺取財，同時幫助
    洗錢，造成犯罪偵查困難，助長詐欺及洗錢犯罪風氣，危害
    交易秩序及社會治安，迄今未與被害人等成立調解賠償其等
    損害，惟念及被告坦承犯行，犯後態度良好，兼衡其於本院
    審理時自述高中畢業之智識程度及從事送貨員、家中有父母
    、哥哥、弟弟同住、小康家庭經濟狀況等一切情狀，量處如
    主文所示之刑，並就罰金刑部分諭知易服勞役之折算標準。
    又辯護人雖於本院審理時提出相關法院判決，認應量處被告
    有期徒刑2月，然本案之犯罪情節（含被害人數、受騙金額
    等）重於上開判決，自難比附援引為量刑依據。末本件並無
    證據證明被告有因幫助詐欺及幫助洗錢犯行獲有不法利益，
    自無犯罪所得沒收之問題，附此說明。
據上論斷，依刑事訴訟法第273 條之1 第1 項、第299 條第1 項
前段，判決如主文。
本案經檢察官陳豐勳提起公訴，檢察官簡汝珊、蔡岱霖、謝志遠
、蘇厚仁、鄭朝光移送併辦，檢察官石光哲到庭執行職務。
中　　華　　民　　國　　111 　年　　9 　　月　　27　　日
　　　　　　　　　刑事第二庭  法　官  陳宏瑋
以上正本與原本無異。
如不服本判決應於收受送達後20日內向本院提出上訴書狀，並應
敘述具體理由；其未敘述上訴理由者，應於上訴期間屆滿後20日
內向本院補提理由書（均須按他造當事人之人數附繕本）「切勿
逕送上級法院」。
                              書記官  孫庠熙
中　　華　　民　　國　　111 　年　　9 　　月　　27　　日
附錄：本案論罪科刑法條全文
洗錢防制法第14條
有第二條各款所列洗錢行為者，處7年以下有期徒刑，併科新臺
幣5百萬元以下罰金。
前項之未遂犯罰之。
前二項情形，不得科以超過其特定犯罪所定最重本刑之刑。　　
中華民國刑法第339條
意圖為自己或第三人不法之所有，以詐術使人將本人或第三人之
物交付者，處5年以下有期徒刑、拘役或科或併科50萬元以下罰
金。
以前項方法得財產上不法之利益或使第三人得之者，亦同。
前二項之未遂犯罰之。
中華民國刑法第30條
幫助他人實行犯罪行為者，為幫助犯。雖他人不知幫助之情者，
亦同。
幫助犯之處罰，得按正犯之刑減輕之。　　　　　　　　　　　

【附表】
一（起訴書）：
編號 被害人 是否告訴 詐騙時間 詐騙手法 匯款時間 匯款金額 (新臺幣) 匯入帳戶 報告機關 案號 1 陳春鳳 是 110年4月19日起 詐騙集團成員佯稱販賣新上市股票云云，致陳春鳳陷於錯誤而依指示匯款至右列帳戶。 110年5月20日9時34分許 60,000元 國泰帳戶 臺中市政府警察局太平分局 110年度偵緝字第212號      110年5月20日9時35分許 50,000元 國泰帳戶   2 黃珞荃 是 110年4月26日起 詐騙集團成員推薦黃珞荃加入詐騙集團架設之網站，佯稱可投資獲利云云，致黃珞荃陷於錯誤而依指示匯款至右列帳戶。 110年5月18日13時1分許 10,000元 國泰帳戶  臺中市政府警察局第六分局 110年度偵緝字第213號 3 陳宜妏 是 110年5月1日起 詐騙集團成員推薦陳宜妏加入詐騙集團架設之網站，佯稱可投資獲利云云，致陳宜妏陷於錯誤而依指示匯款至右列帳戶。 110年5月18日12時56分許 755,000元 國泰帳戶 新北市政府警察局三重分局 110年度偵緝字第214號 4 古明娟 是 110年5月17日起 詐騙集團成員佯稱可投資香港之投資平台云云，致古明娟陷於錯誤而依指示匯款至右列帳戶。 110年5月19日13時23分許 30,000元  國泰帳戶  臺中市政府警察局第三分局 110年度偵緝字第215號      110年5月19日13時29分許 30,000元  國泰帳戶         110年5月19日13時30分許 30,000元  國泰帳戶        110年5月19日13時33分許 10,000元 國泰帳戶        110年5月19日14時38分許 500,000元 國泰帳戶   5 陳怡蓉 否 110年5月10日前某日起 詐騙集團成員推薦陳怡蓉加入詐騙集團所架設之APP，佯稱可投資獲利云云，致陳怡蓉陷於錯誤而依指示匯款至右列帳戶。 110年5月19日10時2分許 1,140,000元 國泰帳戶 新北市政府警察局三重分局 110年度偵字第6551號 

二（南投地檢110年度偵字第6742、6781、6804號移送併辦部分
）：
編號 被害人 是否告訴 詐騙時間 詐騙手法 匯款時間 匯款金額 (新臺幣) 匯入帳戶 報告機關 案號 1 周瀅 是 110年4月間某日起 詐騙集團成員推薦周瀅加入詐騙集團架設之網站，佯稱發現網站漏洞可投資賺錢云云，致周瀅陷於錯誤而依指示匯款至右列帳戶。 110年5月19日11時36分許 250,000元 國泰帳戶 新北市政府警察局三重分局 110年度偵字第6742號      110年5月20日10時25分許 300,000元 國泰帳戶        110年5月20日10時26分許 150,000元 國泰帳戶   2 黃妘軒 是 110年3月10日起 詐騙集團成員推薦黃妘軒加入詐騙集團架設之網站，佯稱發現網站漏洞可投資賺錢云云，致黃妘軒陷於錯誤而依指示匯款至右列帳戶。 110年5月18日14時7分許 120,000元 國泰帳戶 桃園市政府警察局龜山分局 110年度偵字第6781號 3 阮氏美西 是 110年5月4日起 詐騙集團成員向阮氏美西自稱為「澳門娛樂旅遊有限公司」主管，佯稱可以購買樂透彩方式投資該公司云云，致阮氏美西陷於錯誤而依指示匯款至右列帳戶。 110年5月18日9時23分許 60,000元 國泰帳戶 南投縣政府警察局竹山分局 110年度偵字第6804號 4 陳怡君 是 110年4月26日起 詐騙集團成員推薦陳怡君加入詐騙集團架設之網站，佯稱可投資賺錢云云，致陳怡君陷於錯誤而依指示匯款至右列帳戶。 110年5月18日10時7分許(併辦意旨誤載為11時55分) 1,250,000元 國泰帳戶 南投縣政府警察局竹山分局 110年度偵字第6804號 5 李銘華 是 110年5月9日起 詐騙集團成員推薦李銘華加入「亞馬遜電商國際貿易公司」，佯稱向該公司購買貨物轉賣，可賺取價差云云，致李銘華陷於錯誤而依指示匯款至右列帳戶。 110年5月18日10時12分許 30,000元 國泰帳戶 南投縣政府警察局竹山分局 110年度偵字第6804號 6 鄭子芸 是 110年5月1日起 詐騙集團成員佯稱有投資方法可賺錢云云，致鄭子芸陷於錯誤而依指示匯款至右列帳戶。 110年5月18日10時37分許 200,000元 國泰帳戶 南投縣政府警察局竹山分局 110年度偵字第6804號 7 唐翠微 是 110年4月18日起 詐騙集團成員向唐翠微自稱為「澳門娛樂旅遊有限公司」主管，佯稱可投資該公司云云，致唐翠微陷於錯誤而依指示匯款至右列帳戶。 110年5月18日10時54分許 140,000元 國泰帳戶 南投縣政府警察局竹山分局 110年度偵字第6804號 8 陳靖婷 否 110年3月間某日起 詐騙集團成員推薦陳靖婷加入詐騙集團所架設之APP，佯稱可投資黃金外匯云云，致陳靖婷陷於錯誤而依指示匯款至右列帳戶。 110年5月18日11時40分許 140,455元 國泰帳戶 南投縣政府警察局竹山分局 110年度偵字第6804號 9 謝佩燁 是 110年4月間某日起 詐騙集團成員推薦謝佩燁加入詐騙集團架設之網站，佯稱可投資賺錢云云，致謝佩燁陷於錯誤而依指示匯款至右列帳戶。 110年5月19日10時35分許 200,000元 國泰帳戶 南投縣政府警察局竹山分局 110年度偵字第6804號 10 謝嘉純 是 110年5月7日起 詐騙集團成員向謝嘉純自稱為博弈網站工程師，佯稱發現網站漏洞可投資賺錢云云，致謝嘉純陷於錯誤而依指示匯款至右列帳戶。 110年5月19日12時57分許 50,000元 國泰帳戶 南投縣政府警察局竹山分局 110年度偵字第6804號 

三（南投地檢111年度偵字第2241號移送併辦部分）：
編號 被害人 是否告訴 詐騙時間 詐騙手法 匯款時間 匯款金額 (新臺幣) 匯入帳戶 報告機關 案號 1 古茗馨 否 110年4月間某日起 詐騙集團成員佯稱可協助投資香港房地產云云，致古茗馨陷於錯誤而依指示匯款至右列帳戶。 110年5月19日12時8分許 30,000元 國泰帳戶 臺中市政府警察局第一分局 111年度偵字第2241號      110年5月19日12時10分許 30,000元 國泰帳戶        110年5月19日12時12分許 30,000元 國泰帳戶   

四（南投地檢111年度偵字第1763、2162號及新北地檢111年度偵
字第27494號移送併辦部分）：
編號 被害人 是否告訴 詐騙時間 詐騙手法 匯款時間 匯款金額 (新臺幣) 匯入帳戶 報告機關 案號 1 彭采婕 是 110年3月間某日起 詐騙集團成員佯稱有内線消息推薦彭采婕下注「香港美高梅公司」之彩球博弈，又佯稱中獎須繳納手續費，繼而佯稱遭逮捕需繳納保釋金云云，致彭采婕陷於錯誤而依指示匯款至右列帳戶。 110年5月18日10時46分許 2,800,000元 國泰帳戶 南投縣政府警察局草屯分局 111年度偵字第1763號/臺灣新北地方檢察署111年度偵字第27494號 2 蕭百均 是 110年4月20日起 詐騙集團成員自稱為香港大樂透員工，推薦蕭百均下注，又佯稱因中獎要辦海外保險云云，致蕭百均陷於錯誤而依指示匯款至右列帳戶。 110年5月19日14時54分許 400,000元 國泰帳戶 彰化縣警察局田中分局 111年度偵字第2162號 

五（南投地檢111年度偵字第1882、3313號移送併辦部分）：
編號 被害人 是否告訴 詐騙時間 詐騙手法 匯款時間 匯款金額 (新臺幣) 匯入帳戶 報告機關 案號 1 楊喬筑 是 110年3月25日起 詐騙集團成員佯稱可投資獲利云云，致楊喬筑陷於錯誤而依指示匯款至右列帳戶。 110年5月18日10時30分許 562,000元 國泰帳戶 新北市政府警察局汐止分局 111年度偵字第1882號 2 唐金紅 否 110年5月5日起 詐騙集團成員佯稱可投資賺錢云云，致唐金紅陷於錯誤而依指示匯款至右列帳戶。 110年5月19日9時19分許 700,000元 國泰帳戶 高雄市政府警察局三民第二分局 111年度偵字第3313號 

六（南投地檢111年度偵字第3010、3707號移送併辦部分）：
編號 被害人 是否告訴 詐騙時間 詐騙手法 匯款時間 匯款金額 (新臺幣) 匯入帳戶 報告機關 案號 1 施丹紅 是 110年4月間某日起 詐騙集團成員推薦施丹紅加入詐騙集團架設之網站，佯稱可投資外匯，領取獲利須繳納保險金云云，致施丹紅陷於錯誤而依指示匯款至右列帳戶。 110年5月19日12時51分許 950,000元 國泰帳戶 臺中市政府警察局第六分局 111年度偵字第3010號 2 鄒惠萍 是 110年5月18日前某日起 詐騙集團成員推薦鄒惠萍加入詐騙集團架設之APP，佯稱可投資賺錢云云，致鄒惠萍陷於錯誤而依指示匯款至右列帳戶。 110年5月18日11時0分許 562,000元 國泰帳戶 臺南市政府警察局第一分局 111年度偵字第3707號 

【附件】
一、人證
1.證人即告訴人陳春鳳(附表一編號1)
(1)110年5月21日警詢(中太警卷第1頁)
2.證人即告訴人黃珞荃(附表一編號2)
(1)110年6月25日警詢(中六警卷第2-9頁)
3.證人即告訴人陳宜妏(附表一編號3)
(1)110年6月3日警詢(新北警卷一第1-4頁)
(2)110年6月26日警詢(新北警卷一第5-7頁)
4.證人即告訴人古明娟(附表一編號4)
(1)110年5月22日警詢(中三警卷第1-6頁)
5.證人即被害人陳怡蓉(附表一編號5)
(1)110年5月28日警詢(新北警卷二第2-5頁)
6.證人即告訴人周瀅(併辦1，附表二編號1)
(1)110年5月24日警詢(110偵6742卷第6-9頁)
7.證人即告訴人黃妘軒(併辦1，附表二編號2)
(1)110年6月23日警詢(110偵6781卷第23-25頁)
8.證人即告訴人阮氏美西(併辦1，附表二編號3)
(1)110年5月20日警詢(投竹警卷第2-4頁)
9.證人即告訴人陳怡君(併辦1，附表二編號4)
(1)110年6月1日警詢(投竹警卷第54-56頁)
10.證人即告訴人李銘華(併辦1，附表二編號5)
(1)110年6月16日警詢(投竹警卷第94-96頁)
11.證人即告訴人鄭子芸(併辦1，附表二編號6)
(1)110年6月3日警詢(投竹警卷第114-115頁)
12.證人即告訴人唐翠微(併辦1，附表二編號7)
(1)110年6月21日警詢(投竹警卷第149-150頁)
13.證人即被害人陳靖婷(併辦1，附表二編號8)
(1)110年6月16日警詢(投竹警卷第177-180頁)
14.證人即告訴人謝佩燁(併辦1，附表二編號9)
(1)110年5月24日警詢(投竹警卷第214-215頁)
(2)110年5月26日警詢(投竹警卷第216-217頁)
15.證人即告訴人謝嘉純(併辦1，附表二編號10)
(1)110年5月20日警詢(投竹警卷第241-244頁)
16.證人即被害人古茗馨(併辦2，附表三編號1)
(1)110年9月8日警詢(中一警卷第21-22頁)
(2)110年9月16日警詢(中一警卷第23-26頁)
17.證人即告訴人彭采婕(併辦3、6，附表四編號1)
(1)110年6月13日警詢(投草警卷第7-13頁)
(2)110年7月1日警詢(投草警卷第15-18頁)
(3)111年4月13日偵訊【具結】(111他4555卷第102-105頁)
18.證人即告訴人蕭百均(併辦3，附表四編號2)
(1)110年9月4日警詢(彰警卷第1-3頁)
19.證人即告訴人楊喬筑(併辦4，附表五編號1)
(1)110年5月21日警詢(111偵1882卷第28-32頁)
(2)110年5月24日警詢(111偵1882卷第33-34頁)
20.證人即被害人唐金紅(併辦4，附表五編號2)
(1)110年5月22日警詢(高警卷第1-2頁)
21.證人即告訴人施丹紅(併辦5，附表六編號1)
(1)110年5月28日第1次警詢(111偵3010卷第12-15頁)
(2)110年5月28日第2次警詢(111偵3010卷第16-17頁)
(3)110年6月2日警詢(111偵3010卷第18-19頁)
22.證人即告訴人鄒惠萍(併辦5，附表六編號2)
(1)110年10月6日警詢(南警卷第3-7頁)
(2)110年10月14日警詢(南警卷第9-14頁)
二、書證
1.中市警太分偵字第1100026109號卷(中太警卷，附表一)
(1)國泰世華商業銀行存匯作業管理部110年7月28日國世存匯作
   業字第1100111450號函暨檢送客戶往來資料(中太警卷第3-10
   頁)
(2)內政部警政署反詐騙諮詢專線紀錄表【陳春鳳】(中太警卷第
   14-15頁)
(3)手機轉帳結果畫面截圖【陳春鳳】(中太警卷第16-17頁)
(4)新竹市警察局第二分局文華派出所受理各類案件紀錄表【陳
   春鳳】(中太警卷第18頁)
(5)新竹市警察局第二分局文華派出所受理詐騙帳戶通報警示簡
   便格式表【陳春鳳】(中太警卷第35頁)
(6)新竹市警察局第二分局文華派出所金融機構聯防機制通報單(
   中太警卷第36頁)
(7)手機LINE對話畫面截圖【陳春鳳】(中太警卷第37-51頁)
2.中市警六分偵字第1100109038號卷(中六警卷，附表一)
(1)國泰世華商業銀行存匯作業管理部110年8月6日國世存匯作業
   字第1100118073號函暨檢送開戶人基本資料及交易明細(中六
   警卷第13-20頁)
(2)內政部警政署反詐騙諮詢專線紀錄表【黃珞荃】(中六警卷第
   22-23頁)
(3)帳戶個資檢視(中六警卷第24-26頁)
(4)國泰世華銀行客戶交易明細表【黃珞荃】(中六警卷第28頁)
(5)手機LINE對話畫面截圖【黃珞荃】(中六警卷第31-34頁)
3.新北警重刑字第0000000000-00號卷(新北警卷一，附表一)
(1)國泰世華銀行帳號000000000000號帳戶基本資料及帳戶交易
   明細查詢(新北警卷一第9-15頁)
(2)手機畫面翻拍照片(新北警卷一第16-31頁)
(3)台北富邦銀行匯款委託書(新北警卷一第32頁)
(4)內政部警政署反詐騙諮詢專線紀錄表【陳宜妏】(新北警卷一
   第34-35頁)
(5)帳戶個資檢視(新北警卷一第36-39頁)
(6)臺北市政府警察局信義分局福德街派出所受理詐騙帳戶通報
   警示簡便格式表【陳宜妏】(新北警卷一第48頁)
(7)臺北市政府警察局信義分局福德街派出所金融機構聯防機制
   通報單(新北警卷一第54頁)
4.中市警三分偵字第1100043277號卷(中三警卷，附表一)
(1)國泰世華商業銀行存匯作業管理部110年6月23日國世存匯作
   業字第1100097995號函暨檢送存戶往來資料(中三警卷第8-21
   頁)
(2)臺南市政府警察局新營分局中山路派出所受理詐騙帳戶通報
   警示簡便格式表【古明娟】(中三警卷第24頁)
(3)臺南市政府警察局新營分局中山路派出所金融機構聯防機制
   通報單(中三警卷第27-29頁)
(4)手機轉帳交易畫面截圖【古明娟】(中三警卷第38-42頁)
(5)HSBC境外匯款申請書、中華人民共和國香港別行政區護照內
   頁影本【古明娟】(中三警卷第43頁)
(6)中國信託銀行匯款申請書翻拍照片【古明娟】(中三警卷第44
   頁)
5.新北警重刑字第1103814980號卷(新北警卷二，附表一)
(1)國泰世華銀行帳號000000000000號帳戶基本資料及帳戶交易
   明細查詢(新北警卷二第7-13頁)
(2)帳戶個資檢視(新北警卷二第14-16頁)
(3)內政部警政署反詐騙諮詢專線紀錄表【陳怡蓉】(新北警卷二
   第17-18頁)
(4)高雄市政府警察局楠梓分局加昌派出所受理詐騙帳戶通報警
   示簡便格式表【陳怡蓉】(新北警卷二第24頁)
(5)高雄市政府警察局楠梓分局加昌派出所金融機構聯防機制通
   報單(新北警卷二第45、55頁)
(6)高雄市政府警察局楠梓分局加昌派出所受(處)理案件證明單
   【陳怡蓉】(新北警卷二第47頁)
(7)郵政跨行匯款申請書【陳怡蓉】(新北警卷二第80頁)
(8)手機對話紀錄截圖【陳怡蓉】(新北警卷二第83-85頁)
(9)内政部警政署110年10月8日警署刑際字第1100410106號函(新
   北警卷二第87-89頁)
6.110年度偵字第4639號卷(110偵4639卷，附表一)
(1)國泰世華商業銀行存匯作業管理部110年9月28日國世存匯作
   業字第1100155739號函暨檢送存戶往來資料(110偵4639卷第8
   -17頁)
7.投竹警偵字第1100008745號卷(投竹警卷，併辦1，附表二)
(1)帳戶個資檢視(投竹警卷第6、58、98-99、118-120、154-155
   、183-174、220、247頁)
(2)花蓮縣警察局花蓮分局軒轅派出所陳報單【阮氏美西】(投竹
   警卷第8頁)
(3)郵政跨行匯款申請書影本【阮氏美西】(投竹警卷第9頁)
(4)中國銀行境外匯款申請書、澳門娛樂旅遊有限公司申請書翻
   拍照片【阮氏美西】(投竹警卷第10頁)
(5)手機LINE對話畫面截圖【阮氏美西】(投竹警卷第11-48頁)
(6)內政部警政署反詐騙諮詢專線紀錄表【阮氏美西】(投竹警卷
   第49頁)
(7)花蓮縣警察局花蓮分局軒轅派出所受理詐騙帳戶通報警示簡
   便格式表【阮氏美西】(投竹警卷第50頁)
(8)花蓮縣警察局花蓮分局軒轅派出所金融機構聯防機制通報單
   【阮氏美西】(投竹警卷第51頁)
(9)花蓮縣警察局花蓮分局軒轅派出所受(處)理案件證明單【阮
   氏美西】(投竹警卷第52頁)
(10)花蓮縣警察局花蓮分局軒轅派出所受理各類案件紀錄表【阮
    氏美西】(投竹警卷第53頁)
(11)臺北市政府警察局信義分局六張犁派出所陳報單【陳怡君】
    (投竹警卷第60頁)
(12)臺北市政府警察局信義分局六張犁派出所受(處)理案件證明
    單【陳怡君】(投竹警卷第61頁)
(13)臺北市政府警察局信義分局六張犁派出所受理各類案件紀錄
    表【陳怡君】(投竹警卷第62頁)
(14)國泰世華商業銀行存款憑證(客戶收執聯)影本【陳怡君】(
    投竹警卷第65頁)
(15)內政部警政署反詐騙諮詢專線紀錄表【陳怡君】(投竹警卷
    第67頁)
(16)臺北市政府警察局信義分局六張犁派出所受理詐騙帳戶通報
    警示簡便格式表【陳怡君】(投竹警卷第68頁)
(17)臺北市政府警察局信義分局六張犁派出所金融機構聯防機制
    通報單【陳怡君】(投竹警卷第89頁)
(18)手機LINE對話畫面截圖【陳怡君】(投竹警卷第90-93頁)
(19)臺北市政府警察局大同分局民族路派出所陳報單【李銘華】
    (投竹警卷第101頁)
(20)臺北市政府警察局大同分局民族路派出所受理各類案件紀錄
    表【李銘華】(投竹警卷第102頁)
(21)臺北市政府警察局大同分局民族路派出所受(處)理案件證明
    單【李銘華】(投竹警卷第103頁)
(22)臺北市政府警察局大同分局民族路派出所受理詐騙帳戶通報
    警示簡便格式表【李銘華】(投竹警卷第105頁)
(23)金融卡及存摺內頁影本【李銘華】(投竹警卷第109-110頁)
(24)華南銀行ATM交易明細翻拍照片【李銘華】(投竹警卷第111
    頁)
(25)內政部警政署反詐騙諮詢專線紀錄表【李銘華】(投竹警卷
    第113頁)
(26)臺中市政府警察局太平分局新平派出所受理各類案件紀錄表
    【鄭子芸】(投竹警卷第121頁)
(27)內政部警政署反詐騙諮詢專線紀錄表【鄭子芸】(投竹警卷
    第122-123頁)
(28)臺中市政府警察局太平分局新平派出所受理詐騙帳戶通報警
    示簡便格式表【鄭子芸】(投竹警卷第124頁)
(29)手機畫面翻拍照片【鄭子芸】(投竹警卷第136-137頁)
(30)臺中市政府警察局太平分局新平派出所受(處)理案件證明單
    【鄭子芸】(投竹警卷第140頁)
(31)國泰世華商業銀行存款憑證(客戶收執聯)【鄭子芸】(投竹
    警卷第146頁)
(32)屏東縣政府警察局屏東分局民生派出所陳報單【唐翠微】(
    投竹警卷第152頁)
(33)屏東縣政府警察局屏東分局民生派出所受(處)理案件證明單
    【唐翠微】(投竹警卷第156頁)
(34)屏東縣政府警察局屏東分局民生派出所受理各類案件紀錄表
    【唐翠微】(投竹警卷第157頁)
(35)內政部警政署反詐騙諮詢專線紀錄表【唐翠微】(投竹警卷
    第158頁)
(36)屏東縣政府警察局屏東分局民生派出所受理詐騙帳戶通報警
    示簡便格式表【唐翠微】(投竹警卷第159、166頁)
(37)屏東縣政府警察局屏東分局民生派出所金融機構聯防機制通
    報單【唐翠微】(投竹警卷第167-169頁)
(38)國泰世華商業銀行存款憑證(客戶收執聯)【唐翠微】(投竹
    警卷第173頁)
(39)民生派出所偵辦詐欺案相片【唐翠微】(投竹警卷第176頁)
(40)臺中市政府警察局第六分局市政派出所陳報單【陳靖婷】(
    投竹警卷第185頁)
(41)內政部警政署反詐騙諮詢專線紀錄表【陳靖婷】(投竹警卷
    第186頁)
(42)臺中市政府警察局第六分局市政派出所金融機構聯防機制通
    報單【陳靖婷】(投竹警卷第187頁)
(43)玉山銀行新臺幣匯款申請書影本【陳靖婷】(投竹警卷第195
    頁)
(44)手機畫面翻拍照片【陳靖婷】(投竹警卷第199-209頁)
(45)臺中市政府警察局第六分局市政派出所受理各類案件紀錄表
    【陳靖婷】(投竹警卷第212頁)
(46)臺中市政府警察局第六分局市政派出所受(處)理案件證明單
    【陳靖婷】(投竹警卷第213頁)
(47)臺中市政府警察局霧峰分局國光派出所陳報單【謝佩燁】(
    投竹警卷第219頁)
(48)臺中市政府警察局霧峰分局國光派出所受理各類案件紀錄表
    【謝佩燁】(投竹警卷第222頁)
(49)臺中市政府警察局霧峰分局國光派出所受(處)理案件證明單
    【謝佩燁】(投竹警卷第223頁)
(50)內政部警政署反詐騙諮詢專線紀錄表【謝佩燁】(投竹警卷
    第224頁)
(51)臺中市政府警察局霧峰分局國光派出所受理詐騙帳戶通報警
    示簡便格式表【謝佩燁】(投竹警卷第230頁)
(52)匯款單據翻拍照片【謝佩燁】(投竹警卷第231頁)
(53)安泰銀行存摺封面、內頁、客戶自動化交易轉入明细資料【
    謝佩燁】(投竹警卷第232-234頁)
(54)臺中市政府警察局霧峰分局國光派出所照片黏貼紀錄表【謝
    佩燁】(投竹警卷第235-240頁)
(55)內政部警政署反詐騙諮詢專線紀錄表【謝嘉純】(投竹警卷
    第249頁)
(56)郵政跨行匯款申請書【謝嘉純】(投竹警卷第251頁)
(57)臺南市政府警察局第六分局大林派出所受理詐騙帳戶通報警
    示簡便格式表【謝嘉純】(投竹警卷第252頁)
(58)臺南市政府警察局第六分局大林派出所金融機構聯防機制通
    報單【謝嘉純】(投竹警卷第253頁)
(59)臺南市政府警察局第六分局大林派出所受(處)理案件證明單
    【謝嘉純】(投竹警卷第254頁)
(60)國泰世華商業銀行存匯作業管理部110年6月9日國世存匯作
    業字第1100092533號函暨檢送存戶往來資料(投竹警卷第255
    -268頁)
8.投檢110年度偵字第6742號卷(110偵6742卷，併辦1，附表二)
(1)內政部警政署反詐騙諮詢專線紀錄表【周瀅】(110偵6742卷
   第10-11頁)
(2)新北市政府警察局中和分局南勢派出所受理詐騙帳戶通報警
   示簡便格式表【周瀅】(110偵6742卷第12頁)
(3)新北市政府警察局中和分局南勢派出所金融機構聯防機制通
   報單【周瀅】(110偵6742卷第13-14頁)
(4)手機轉帳資料、LINE對話畫面截圖、網頁畫面【周瀅】(110
   偵6742卷第15-25頁)
(5)新北市政府警察局中和分局南勢派出所受(處)理案件證明單
   【周瀅】(110偵6742卷第26頁)
(6)帳戶個資檢視(110偵6742卷第27頁)
(7)國泰世華銀行帳號000000000000號帳戶基本資料及帳戶交易
   明細查詢(110偵6742卷第28-36頁)
9.投檢110年度偵字第6781號卷(110偵6781卷，併辦1，附表二)
(1)臺北市政府警察局北投分局永明派出所陳報單【黃妘軒】(11
   0偵6781卷第18頁)
(2)帳戶個資檢視(110偵6781卷第19-22頁)
(3)內政部警政署反詐騙諮詢專線紀錄表【黃妘軒】(110偵6781
   卷第27-28頁)
(4)臺北市政府警察局北投分局永明派出所受理詐騙帳戶通報警
   示簡便格式表【黃妘軒】(110偵6781卷第57頁)
(5)臺北市政府警察局北投分局永明派出所金融機構聯防機制通
   報單【黃妘軒】(110偵6781卷第58-59頁)
(6)査詢12個月交易明細【黃妘軒】(110偵6781卷第71頁)
(7)第一銀行存摺存款客戶歷史交易明細表【黃妘軒】(110偵678
   1卷第72-76頁)
(8)第一銀行匯款申請書影本【黃妘軒】(110偵6781卷第81頁)
(9)郵政存簿儲金簿、第一銀行金如意綜合管理帳戶存摺封面影
   本【黃妘軒】(110偵6781卷第88-89頁)
(10)臺北市政府警察局北投分局永明派出所受理各類案件紀錄表
    【黃妘軒】(110偵6781卷第90頁)
(11)刑案紀錄表【黃妘軒】(110偵6781卷第91-92頁)
(12)臺北市政府警察局北投分局永明派出所受(處)理案件證明單
    【黃妘軒】(110偵6781卷第93頁)
(13)國泰世華商業銀行存匯作業管理部110年8月26日國世存匯作
    業字第1100136846號函暨檢送帳號往來資料(110偵6781卷第
    100-122頁)
10.中市警一分偵字第11000395032號卷(中一警卷，併辦2，附表
   三)
(1)檢閱帳戶個資(中一警卷第2-15頁)
(2)內政部警政署反詐騙諮詢專線紀錄表【古茗馨】(中一警卷第
   27-28頁)
(3)手機LINE對話畫面截圖【古茗馨】(中一警卷第40-45頁)
(4)郵政存簿儲金簿封面影本、渣打銀行ALMA/綜合儲蓄存款帳戶
   存摺內頁影本【古茗馨】(中一警卷第46頁)
(5)苗栗縣警察局通霄分局苑裡分駐所受理詐騙帳戶通報警示簡
   便格式表【古茗馨】(中一警卷第54頁)
(6)苗栗縣警察局通霄分局苑裡分駐所金融機構聯防機制通報單
   【古茗馨】(中一警卷第55頁)
(7)臺灣中小企業銀行、中國信託銀行ATM交易明細影本【古茗馨
   】(中一警卷第109-125頁)
(8)苗栗縣警察局通霄分局苑裡分駐所受理各類案件紀錄表【古
   茗馨】(中一警卷第126頁)
(9)苗栗縣警察局通霄分局苑裡分駐所受(處)理案件證明單【古
   茗馨】(中一警卷第127頁)
(10)彰化商業銀行股份有限公司作業處110年12月24日彰作管字
    第11020012970號函暨檢送帳號開戶基本資料及交易明細資
    料【古茗馨】(中一警卷第129-139頁)
(11)台中商業銀行總行110年12月6日中業執字第1100037269號函
    暨檢送帳號開戶資料及存款交易明細資料【古茗馨】(中一
    警卷第140-144頁)
(12)中華郵政股份有限公司110年11月30日儲字第1100938361號
    函暨檢送戶基本資料及歷史交易清單【古茗馨】(中一警卷
    第145-151頁)
(13)國泰世華商業銀行存匯作業管理部110年11月29日國世存匯
    作業字第1100189993號函暨檢送存戶往來資料(中一警卷第1
    64-172頁)
11.投草警偵字第1100012803號卷(投草警卷，併辦3，附表四) 
(1)帳戶個資檢視(投草警卷第1-2頁)
(2)國泰世華商業銀行存匯作業管理部110年6月25日國世存匯作
   業字第1100098207號函暨檢送存戶往來資料(投草警卷第48-5
   6頁)
(3)內政部警政署反詐騙諮詢專線紀錄表【彭采婕】(投草警卷第
   71-72頁)
(4)新北市政府警察局板橋分局後埔派出所受理詐騙帳戶通報警
   示簡便格式表【彭采婕】(投草警卷第75頁)
(5)新北市政府警察局板橋分局後埔派出所金融機構聯防機制通
   報單【彭采婕】(投草警卷第82-83頁)
(6)新北市政府警察局板橋分局後埔派出所受理各類案件紀錄表
   【彭采婕】(投草警卷第85頁)
(7)新北市政府警察局板橋分局後埔派出所受(處)理案件證明單
   【彭采婕】(投草警卷第86頁)
(8)境外匯款申請書影本【彭采婕】(投草警卷第88頁)
(9)國泰世華商業銀行存款憑證(客戶收執聯)影本【彭采婕】(投
   草警卷第92頁)
(10)國泰世華銀行存摺封底及內頁影本【彭采婕】(投草警卷第1
    01-103頁)
(11)中國信託銀行存摺封面及內頁影本【彭采婕】(投草警卷第1
    04-106頁)
(12)玉山銀行存摺封面及內頁影本【彭采婕】(投草警卷第107-1
    08頁)
(13)手機畫面翻拍照片【彭采婕】(投草警卷第114-126頁)
12.田警分偵字第1110005569號卷(彰警卷，併辦3，附表四)
(1)手機畫面翻拍照片【蕭百均】(彰警卷第4頁)
(2)內政部警政署反詐騙諮詢專線紀錄表【蕭百均】(彰警卷第7-
   8頁)
(3)臺南市政府警察局歸仁分局媽廟派出所受理詐騙帳戶通報警
   示簡便格式表【蕭百均】(彰警卷第9頁)
(4)郵政跨行匯款申請書影本【蕭百均】(彰警卷第10頁)
(5)國泰世華商業銀行存匯作業管理部110年10月4日國世存匯作
   業字第1100159404號函暨檢送客戶開戶基本資料及交易明細
   資料(彰警卷第11-18頁)
13.高市警三二分偵字第11171848600號卷(高警卷，併辦4，附表
   五)
(1)國泰世華商業銀行存款憑證(客戶收執聯)影本【唐金紅】(高
   警卷第3頁)
(2)手機對話紀錄畫面截圖【唐金紅】(高警卷第4-10頁)
(3)國泰世華商業銀行存匯作業管理部110年8月24日國世存匯作
   業字第1100134065號函暨檢送帳號往來資料(高警卷第11-18
   頁)
(4)內政部警政署反詐騙諮詢專線紀錄表【唐金紅】(高警卷第19
   頁)
(5)新北市政府警察局土城分局廣福派出所受理詐騙帳戶通報警
   示簡便格式表【唐金紅】(高警卷第20頁)
14.投檢111年度偵字第1882號卷(111偵1882卷，併辦4，附表五)
(1)國泰世華商業銀行存款憑證(客戶收執聯)影本【楊喬筑】(11
   1偵1882卷第37頁)
(2)手機畫面翻拍照片【楊喬筑】(111偵1882卷第41-42頁)
(3)國泰世華銀行帳號000000000000號帳戶客戶資料查詢及交易
   明細資料(111偵1882卷第50-55頁)
(4)內政部警政署反詐騙諮詢專線紀錄表【楊喬筑】(111偵1882
   卷第56-57頁)
(5)高雄市政府警察局鳳山分局文山派出所受理詐騙帳戶通報警
   示簡便格式表【楊喬筑】(111偵1882卷第64頁)
(6)高雄市政府警察局鳳山分局文山派出所金融機構聯防機制通
   報單【楊喬筑】(111偵1882卷第100頁)
15.南市警一偵字第1110303251號卷(南警卷，併辦5，附表六)
(1)國泰世華商業銀行存匯作業管理部110年12月6日國世存匯作
   業字第1100198931號函暨檢送帳號開戶人基本資料及交易明
   細(南警卷第31-60頁)
(2)台北富邦銀行匯款委託書影本【鄒惠萍】(南警卷第61頁)
16.投檢111年度偵字第3010號卷(111偵3010卷，併辦5，附表六)
(1)國泰世華商業銀行存款憑證(客戶收執聯)影本【施丹紅】(11
   1偵3010卷第21頁)
(2)郵政存簿儲金簿封面、內頁影本【施丹紅】(111偵3010卷第2
   3-25頁)
(3)國泰世華銀行存摺封底、內頁影本【施丹紅】(111偵3010卷
   第26-29頁)
(4)彰化縣警察局鹿港分局秀水分駐所照片紀錄表【施丹紅】(11
   1偵3010卷第30-36頁)
(5)彰化縣警察局鹿港分局秀水分駐所受理詐騙帳戶通報警示簡
   便格式表【施丹紅】(111偵3010卷第40、45頁)
(6)彰化縣警察局鹿港分局秀水分駐所金融機構聯防機制通報單
   【施丹紅】(111偵3010卷第42-44頁)
(7)國泰世華商業銀行存匯作業管理部110年6月22日國世存匯作
   業字第1100097327號函暨檢送客戶往來資料(111偵3010卷第5
   7-71頁)
17.新北檢110年度他字第4555號卷(111他4555卷，併辦6，附表
   三編號1)
(1)手機LINE對話畫面截圖【彭采婕】(111他4555卷第26-51頁)
18.新北檢111年度偵字第27494號卷(111偵27494卷，併辦6，附
   表三編號1)
(1)國泰世華銀行帳號000000000000號帳戶客戶資料查詢(111偵2
   7494卷第34頁反)
(2)國泰世華銀行帳號000000000000號帳戶交易明細資料(111偵2
   7494卷第38-39頁)
19.本院111年度金訴字第28號(本院卷)
(1)刑事陳報(陳述意見)狀【彭采婕】(本院卷第91頁)